【裁判字號】    89,易,3669
【裁判日期】    891103
【裁判案由】    妨害公務
【裁判全文】
臺灣板橋地方法院刑事判決                        八十九年度易字第三六六九號
    公  訴  人  臺灣板橋地方法院檢察署檢察官
    被      告  甲○○
右列被告因妨害公務案件，經檢察官提起公訴 (八十九年度偵字第一五四七三號），
本院判決如左：
    主  文
甲○○對於公務員依法執行職務時施強暴，累犯，處有期徒刑陸月，如易科罰金，以
佰元折算壹日。
    事  實
一、甲○○（即更名前：陳定安）於民國八十一年間因違反麻醉藥品管理條例案件，
    經台灣彰化地方法院判處有期徒刑四月確定，嗣於八十三年三月八日易科罰金執
    行完畢，又於八十三年間因竊盜案，經台灣彰化地方法院判處有期徒刑十月確定
    ，嗣於八十四年八月五日執行完畢，又於八十六年間因竊盜案，經本院判處有期
    徒刑四月確定，嗣於八十七年八月十八日執行完畢，竟不知悔改，復於八十九年
    八月十一日上午七時二十分許，駕駛車號七Ｊ─三一０號營業大貨車，行經國道
    三號高速公路樹林收費站北向地磅站時，未依規定進入地磅站過磅，遭國道公路
    警察局第六警察隊樹林分隊隊員蘇大吉攔下並指示應過磅，蘇大吉在該地磅室內
    要求甲○○提出行車執照及駕駛執照，進而準備填具舉發違反道路交通管理事件
    通知單，詎料甲○○心生不滿，竟基於妨害公務之故意，對於依法執行填載違規
    單職務之警員蘇大吉，以強暴方式，強行奪取蘇大吉所持有之前揭行車執照及駕
    駛執照後，離開地磅室並欲駕車離去，蘇大吉遂趨前攔阻，甲○○續基於同一故
    意，以強暴方式推擠蘇大吉，致蘇大吉重心不穩而手臂撞及甲○○所駕之前揭大
    貨車後側，受有左手肘約二乘一公分之擦傷併三乘二公分之浮腫傷害（傷害部分
    未經告訴）。
二、案經國道公路警察局第六警察隊報請臺灣板橋地方法院檢察署檢察官偵查起訴。
    理  由
一、訊據被告甲○○矢口否認右揭犯行，辯稱：伊當時拜託蘇大吉警察不要開罰單，
    警察不理會伊，伊遂直接把伊的證件拿回，但伊未碰到警察云云。經查，前揭妨
    害公務犯行，業據警察蘇大吉擬具報告書一份及於偵查中指訴甚詳（見偵查卷第
    六頁及第第二四頁反面），核與在場證人即警察余茂湧證述情形一致（見偵查卷
    第七頁及第二五頁）。並有蘇大吉提出之驗傷診斷書一份、舉發違反道路交通管
    理事件通知單一份、受傷照片一張、現場管制照片一張（見偵查卷第十四頁）可
    證。被告所辯無非事後畏罪之詞，不足採信。本件事證明確，被告犯行堪以認定
    。
二、核被告甲○○所為，係犯刑法第一百三十五條第一項之妨害公務罪。又被告於八
    十六年間因竊盜案，經本院判處有期徒刑八月確定，嗣於八十七年八月十八日執
    行完畢，此有台灣高等法院檢察署刑案紀錄簡覆表一件在卷可按，其於五年內再
    犯本件有期徒刑以上之罪，為累犯，應依法加重其刑。爰審酌被告甲○○於警員
    依法執行職務時，不知體諒警員執勤辛勞而藐視公權力，及其犯罪動機、目的、
    手段、所生危害、品行、智識程度、及犯罪後態度等一切情狀，量處如主文所示
    之刑，並諭知易科罰金之折算標準。
據上論斷，應依刑事訴訟法第二百九十九條第一項前段，刑法第一百三十五條第一項
、第四十七條、第四十一條，罰金罰鍰提高標準條例第一條前段、第二條，判決如主
文。
本案經檢察官陳盈錦到庭執行職務。
中      華      民      國    八十九    年     十一     月      三      日
                                      臺灣板橋地方法院刑事第二庭
                                          法  官  黃  惠  瑛
右正本證明與原本無異。
如不服本判決，應於判決送達後十日內，向本院提出上訴狀。
                                          書記官  張  志  華
中      華      民      國    八十九     年    十一     月      十      日
附錄本案論罪科刑法條全文：
刑法第一百三十五條
對於公務員依法執行職務時，施強暴脅迫者，處三年以下有期徒刑、拘役或三百元以
下罰金。
意圖使公務員執行一定之職務或妨害其依法執行一定之職務或使公務員辭職而施強暴
脅迫者亦同。
犯前二項之罪，因而致公務員於死者，處無期徒刑或七年以上有期徒刑；致重傷者，
處三年以上、十年以下有期徒刑。


司法院資訊處製作；財團法人民間司法改革基金會備份。
